【裁判字號】    95,訴,3394
【裁判日期】    951228
【裁判案由】    毒品危害防制條例
【裁判全文】
臺灣板橋地方法院刑事判決              95年度訴字第3394號
公  訴  人  臺灣板橋地方法院檢察署檢察官
被      告  甲○○
上列被告因違反毒品危害防制條例案件，經檢察官提起公訴（95
年度毒偵字第6151號），本院於準備程序進行中，被告就被訴之
事實為有罪之陳述，經告知被告簡式審判程序之旨，並聽取當事
人之意見後，裁定進行簡式審判程序，判決如下：
    主  文
甲○○施用第一級毒品，累犯，處有期徒刑柒月。扣案之第一級
毒品海洛因壹包（淨重零點陸玖公克，空包裝重零點壹捌公克）
，其毒品部分，沒收銷燬之，其包裝袋壹個暨扣案之注射針筒
支，沒收。
    事  實
一、甲○○前於民國87年間因違反麻醉藥品管理條例案件，經本
    院於同年時1 月23日以87年度少訴字第45號判處有期徒刑2
    年8 月，緩刑5 年確定，又於89年間因施用毒品案件，經本
    院於89年1 月27日以89年度毒聲字第768 號裁定送勒戒處所
    觀察、勒戒，認無繼續施用毒品傾向，經臺灣板橋地方法院
    檢察署檢察官於89年2 月16日以89年度毒偵字第419 號為不
    起訴處分確定，復於89年間因施用毒品案件，經本院於89年
    7 月11日以89年度毒聲字第4290號裁定送勒戒處所觀察、勒
    戒，認有繼續施用毒品傾向，經本院於89年7 月28日以89年
    度毒聲字第4599號裁定送戒治處所強制戒治，於91年11月11
    日執行戒治期滿，此且經本院於89年10月23日以89年度重簡
    字第1316號判處有期徒刑3 月，於89年11月23日確定，另於
    90年間因違反毒品危害防制條例案件，經本院於91年7 月23
    日以91年度易緝字第104 號判處有期徒刑7 月，於91年8 月
    16日確定，繼於91年間因違反職役職責案件，經國防部北部
    軍事法院於91年8 月22日以91年度信審字第241 號判處有期
    徒刑7 月，於91年9 月5 日確定，再於91年間因贓物案件，
    經本院於92年2 月25日以92年度易字第259 號判處有期徒刑
    3 月，於92年3 月28日確定，後3 案更定其刑為有期徒刑1
    年3 月，前述緩刑經撤銷，以上各案接續執行，於93年7 月
    13日因縮短刑期假釋出監，甫於95年6 月14日縮短刑期期滿
    ，上開假釋未經撤銷，視為執行完畢。詎其於前述強制戒治
    執行完畢後5 年內，猶不思悛悔，復基於施用第一級毒品海
    洛因之犯意，於95年8 月31日中午某時，在臺北縣蘆洲市○
    ○路222 巷45號2 樓住處，以注射針筒將第一級毒品海洛因
    注射入體內之方式，施用第一級毒品海洛因1 次，旋於同日
    晚間8 時許，在前址為警查獲，並扣得其所有之第一級毒品
    海洛因1 包（淨重0.69公克，空包裝重0.18公克，起訴書誤
    載為淨重0.7 公克）及注射針筒3 支。
二、案經臺北縣政府警察局三重分局報請臺灣板橋地方法院檢察
    署檢察官偵查起訴。
    理  由
一、程序部分：按除被告所犯為死刑、無期徒刑、最輕本刑為三
    年以上有期徒刑之罪或高等法院管轄第一審案件者外，於第
    一次審判期日前之準備程序進行中，被告先就被訴事實為有
    罪之陳述時，審判長得告知被告簡式審判程序之旨，並聽取
    當事人、代理人、辯護人及輔佐人之意見後，裁定進行簡式
    審判程序，刑事訴訟法第273 條之1 第1 項定有明文。經核
    ，本件被告甲○○所犯係死刑、無期徒刑、最輕本刑為三年
    以上有期徒刑以外之罪，其於準備程序中就被訴事實為有罪
    之陳述，經法官告知簡式審判程序之旨，並聽取公訴人、被
    告之意見後，本院爰依首揭規定，合議裁定由受命法官獨任
    進行簡式審判程序，合先敘明。
二、訊據被告坦承前揭犯罪事實不諱，又其於95年8 月31日晚間
    8 時許為警查獲後，於同日晚間8 時11分許經警採集尿液檢
    體，送由臺灣檢驗科技股份有限公司以酵素免疫分析法初步
    檢驗，呈鴉片類陽性反應，復經氣相層析質譜儀確認，亦有
    嗎啡（5735ng/ml） 、可待因（1665ng/ml） 陽性反應，有
    該公司同年9 月14日濫用藥物尿液檢驗報告附卷得佐；又扣
    案之粉末，經送法務部調查局鑑定，認含第一級毒品海洛因
    成分，淨重0.69公克，空包裝重0.18公克，有該局同年9 月
    26日調科壹字第09523020640 號鑑定書附卷得證。按海洛因
    經注射或吸入人體後，約百分之80於24小時內自尿中排出，
    一般而言，尿液中能否驗出嗎啡陽性反應與其投與量、投與
    途徑、採尿時間、個人體質及檢測方法之靈敏度有關，國外
    曾有文獻報導注射6 毫克之海洛因鹽酸鹽，其代謝物嗎啡之
    平均可檢出時限約為26小時，業經行政院衛生署藥物食品檢
    驗局於81年9 月8 日以藥檢1 字第8114885 號函述綦詳。查
    目前之尿液檢體毒品反應鑑驗方法，以氣相層析質譜儀分析
    法最為精確，並可排除服用藥物導致毒品偽陽性反應之可能
    性，再參諸海洛因係嗎啡經化學合成之半人工合成品，其毒
    性倍於嗎啡，其施打或吸食後，經人體代謝作用而分解成毒
    性較低之嗎啡，而於尿液中被檢測出，故吸食或施打海洛因
    或嗎啡在尿液中均以嗎啡形態被檢測出，此為本院職務上已
    知之事實，並經行政院衛生署藥物食品檢驗局上揭函文敘明
    無誤，且觀以目前一般常見施用之第一級毒品為海洛因，甚
    少或甚至未見有施用鴉片或嗎啡者，而本件猶有前述扣案之
    第一級毒品海洛因得佐，是足徵被告施用之第一級毒品應為
    海洛因，堪為認定。茲本件被告尿液檢體經以氣相層析質譜
    儀分析法確認，鑑出被告尿液確有嗎啡及可待因等陽性反應
    ，故可確信被告於採集尿液檢體前約分別於26小時內扣除為
    警查獲後被告不可能施用毒品期間內之某時，確曾施用第一
    級毒品海洛因之行為。承上所述，被告之前揭自白，應合於
    事實，洵足信取。
三、查被告前於89年間因施用毒品案件，經本院於89年1 月27日
    以89年度毒聲字第768 號裁定送勒戒處所觀察、勒戒，認無
    繼續施用毒品傾向，經臺灣板橋地方法院檢察署檢察官於89
    年2 月16日以89年度毒偵字第419 號為不起訴處分確定，復
    於89年間因施用毒品案件，經本院於89年7 月11日以89年度
    毒聲字第4290號裁定送勒戒處所觀察、勒戒，認有繼續施用
    毒品傾向，經本院於89年7 月28日以89年度毒聲字第4599號
    裁定送戒治處所強制戒治，於91年11月11日執行戒治期滿，
    有臺灣高等法院被告前案紀錄表存卷可按。此外，本件尚有
    扣押物品照片、扣押物品目錄表、扣押物品清單、獲案毒品
    表在卷得憑。綜上所見，本件被告施用第一級毒品海洛因犯
    行，事證業臻明確，堪予認定，應依法論科。
四、核被告所為，係犯毒品危害防制條例第10條第1 項之施用第
    一級毒品罪；其持有毒品之低度行為，應為其施用之高度行
    為所吸收，不另論罪。查其於87年間因違反麻醉藥品管理條
    例案件，經本院於同年時1 月23日以87年度少訴字第45號判
    處有期徒刑2 年8 月，緩刑5 年確定，又於89年間因違反毒
    品危害防制條例案件，經本院於89年10月23日以89年度重簡
    字第1316號判處有期徒刑3 月，於89年11月23日確定，另於
    90年間復因違反同條例案件，經本院於91年7 月23日以91年
    度易緝字第104 號判處有期徒刑7 月，於91年8 月16日確定
    ，繼於91年間因違反職役職責案件，經國防部北部軍事法院
    於91年8 月22日以91年度信審字第241 號判處有期徒刑7 月
    ，於91年9 月5 日確定，再於91年間因贓物案件，經本院於
    92年2 月25日以92年度易字第259 號判處有期徒刑3 月，於
    92年3 月28日確定，後3 案更定其刑為有期徒刑1 年3 月，
    以上前述緩刑經撤銷，以上各案接續執行，於93年7 月13日
    因縮短刑期假釋出監，甫於95年6 月14日縮短刑期期滿，上
    開假釋未經撤銷，亦有上開被告前案紀錄表附卷可參，其於
    徒刑執行完畢後5 年內，故意再犯本件有期徒刑以上之罪，
    為累犯，應依刑法第47條第1 項規定，加重其刑。本院審酌
    其有上揭多項犯罪紀錄，足見其素行欠佳，又其於受觀察、
    勒戒及強制戒治後，猶另萌施用毒品犯意，再犯本罪，顯見
    其戒除毒癮之意志薄弱，且未衷心悛悔，漠視法令之禁制，
    恣意濫用藥品，其行為甚為可訾，及施用毒品祗係戕害其自
    己身心，並無加害他人，兼衡其本件施用毒品種類、次數、
    犯罪動機、目的、手段、犯後態度等一切情狀，茲量處如主
    文所示之刑。扣案之第一級毒品海洛因1 包（淨重0.69公克
    ，空包裝重0.18公克，起訴書誤載為淨重0.7 公克）及注射
    針筒3 支，均係被告所有，且係供其犯本件之罪所用，復據
    被告供承在卷，是其毒品部分，應依毒品危害防制條例第18
    條第1 項前段規定，沒收銷燬之，至其包裝袋1 個及注射針
    筒3 支，均應依刑法第38條第1 項第2 款規定，沒收。
據上論斷，應依刑事訴訟法第273 條之1 第1 項、第299 條第1
項前段，毒品危害防制條例第10條第1 項、第18條第1 項前段，
刑法第11條前段、第47條第1 項、第38條第1 項第2 款，判決如
主文。
本案經檢察官馬凱蕙到庭執行職務。
中    華    民    國    95    年    12    月    28    日
                  刑事第十四庭  法  官  朱敏賢
上正本證明與原本無異。
如不服本判決，應於判決送達後10日內，向本院提出上訴狀。
                                書記官  郭勝華
中    華    民    國    95    年    12    月    28    日
附錄本案論罪科刑法條：
毒品危害防制條例第10條：
施用第一級毒品者，處六月以上五年以下有期徒刑。
施用第二級毒品者，處三年以下有期徒刑。


司法院資訊處製作；財團法人民間司法改革基金會備份。
